臺灣桃園地方法院刑事判決　　　　　　　 93年度訴字第959號
公　訴　人　臺灣桃園地方法院檢察署檢察官
被　　　告　庚○○
選任辯護人　朱富賢律師
上列被告因偽造文書等案件，經檢察官提起公訴（92年度偵字第
6199、13740 號），嗣經本院訊問被告後，被告自白犯罪，檢察
官聲請協商判決，經本院合議庭裁定由受命法官改依簡式審判程
序後為協商判決，本院判決如下：
    主    文
庚○○以犯詐欺罪為常業，處有期徒刑壹年捌月。如附表編號2
至5 、10至23、26、33所示偽造之印文，均沒收。
    事實及理由
一、本件被告所犯係死刑、無期徒刑或最輕本刑為3 年以上有期
    徒刑以外之罪，其於準備程序中就被訴事實為有罪之陳述，
    經本院告知簡式審判程序之旨，並聽取公訴人、被告之意見
    後，爰依刑事訴訟法第273 條之1 第1 項規定合議裁定由受
    命法官獨任進行簡式審判程序。
二、犯罪事實：
  (一)庚○○意圖為自己不法之所有，自民國90年年底某日起，先
    在桃園縣蘆竹鄉○○路某處租屋作為營業據點，自電腦網路
    上蒐獲振灃企業有限公司（下稱振灃公司）等多家公司營業
    登記資料，依上開資料，至桃園縣蘆竹鄉○○路上某刻印行
    ，委由該不知情之刻印行人員盜刻振灃公司等多家公司及其
    負責人之印章，並至桃園縣中壢市稅捐稽徵處拿取空白薪資
    扣繳憑單，且向不詳姓名人購入大批人頭帳戶存摺及金融卡
    後，化名「陳代書」或「陳國書」在報紙上刊登「個人信用
    貸款」廣告，招攬需款孔急惟無還款資力之不特定人，言明
    可提供虛偽不實之在職證明書、扣繳憑單、薪資存款證明等
    資料，作為資力證明文件供以持向銀行申辦現金卡或信用貸
    款詐財抒困，惟事成後須抽取詐得金額之百分之15至百分之
    30不等金錢，以為報酬，嗣有戊○○、甲○○、己○○（另
    行審結）及林福明、張結義、陳振興、黃明達、廖明禮等人
    （業經本院以93年度桃簡字第1111號判決確定）因需款孔急
    又無還款資力，遂與庚○○基於犯意聯絡，由庚○○偽造其
    等在上開公司任職之在職證明、扣繳憑單、存摺資金往來明
    細等資料，並偽蓋上開公司及負責人之印章於所偽造之在職
    證明書上後，再由其持向如附表所示大眾商業銀行中壢分行
    等多家銀行申辦現金卡或信用貸款，足生損害於如附表所示
    振灃公司等多家公司，並使銀行人員陷於錯誤，誤以為戊○○等人均有還款資力而予核准，俟撥款後，庚○○乃依約向
    戊○○等人取得報酬，其後庚○○為拓展「業務」，且為避
    免查緝，於91年7 月間，另化名為「張代書」或「張柏揚」
    ，將其營業據點搬遷至桃園縣中壢市○○路某處，復於同年
    11 月 間，又搬遷至桃園縣中壢市○○路565 號3 樓，並雇
    用乙○○、丁○○（另行審結）及某真實姓名年籍不詳之范
    姓成年男子和張上林（業經本院以93年度簡字第540 號判決
    確定），由乙○○及丁○○協助接送客戶至銀行、傳遞上開
    偽造資料或製作偽造資料等工作，及透過該范姓成年男子和
    張上林在外招攬客戶歐國仁、簡光啟（業經本院以93年度簡
    字第540 號判決確定）等人，其循上揭方式詐財已得手如附
    表所示件數，並從中獲利約新臺幣（下同）80萬元，且長期
    恃此維生，賴此為業。
  (二)庚○○基於首揭常業詐欺犯意，另於90年11月間，在其桃園
    縣蘆竹鄉○○路之營業據點處，以每日500 元工資之代價，
    雇用翁聰發（業經本院以93年度桃簡字第1893號判決確定）
    擔任司機工作，適有胡進財、胡許美惠（業經本院以92年度
    壢簡字第462 號判決確定）依報紙廣告聯繫庚○○欲申辦貸
    款，庚○○即自稱「陳代書」，翁聰發則自稱「莊雙仁」，
    與胡進財及胡許美惠共同基於意圖為自己不法之所有之犯意
    聯絡，在上開處所內，商議由胡進財出面，另由胡許美惠充
    當連帶保證人，佯以向廠商分期付款方式購入自用小客車，
    再向當舖典當得款，事後胡進財可得1 萬元之報酬，胡許美
    惠可分得2 萬元之報酬，雙方達成協議後，由庚○○提供偽
    造之胡進財、胡許美惠任職於振灃公司之在職證明（偽造之
    「振灃公司」及其負責人「賴有能」大小章之印文，詳附表
    ）、扣繳憑單，並由翁聰發陪同並指導胡進財、胡許美惠至
    桃園縣平鎮市○○路○ 段93巷16號林進福所經營之千代車行
    ，以60萬元之價格向林進福買入車牌號碼3B-0822 號之中華
    牌自用小客車，並要求以申辦汽車貸款方式付款，經林進福
    引介後，再陪同向聯邦商業銀行股份有限公司（下稱聯邦銀
    行）申貸，胡進財、胡許美惠即向聯邦銀行提出上開不實之
    職業、財力證明文件、及胡許美惠所有之土地、建物所有權
    狀，胡進財佯稱自己係振灃公司技術員，有固定收入，胡許
    美惠則佯稱與胡進財是親戚，亦係振灃公司技術員，願擔任
    連帶保證人，足以生損害於振灃公司、聯邦銀行，並使聯邦
    銀行陷於錯誤，同意以該車作為擔保設定動產抵押權，借款
    60萬元予胡進財，自90年11月16日起至93年11月16日止，每
    月為1 期，共分36期攤還，每期付款22,299元，並辦理動產
    抵押權設定登記，約定該車存放地點為胡進財新竹縣湖口鄉
    金華莊26號之住處，於清償借款前，不得任意遷移、出賣、
    出質、移轉或為其他處分，聯邦銀行不疑有他，於90年11月
    16日核准該申貸案，並於同日撥款入林進福銀行帳戶，胡進
    財順利取得該車後，旋即與翁聰發至桃園縣中壢市某當舖，
    將該車質當7 萬元交予庚○○，胡進財從中獲取1 萬元報酬
    ，嗣因庚○○僅繳付第1 期款22,299元後，餘款未付，聯邦
    銀行始知受騙，因而訴請臺灣桃園地方法院檢察署檢察官偵
    辦，經檢察官指揮內政部警政署航空警察局刑事警察隊員警
    ，循線於92年4 月1 日10時10分許，在庚○○位於同縣中壢
    市○○路565 號3 樓營業據點處，當場查獲庚○○、丁○○
    、乙○○及前往該處申辦現金卡之戊○○、甲○○及己○○
    （丁○○、乙○○、戊○○、甲○○及己○○均另行審結）
    ，並扣得庚○○偽造之扣繳憑單、在職證明書、前開振灃公
    司等多家公司大小章等物。
  (三)案經內政部警政署航空警察局移送臺灣桃園地方法院檢察署
    檢察官偵查起訴。
三、證據：
  (一)被告庚○○於本院審理時之自白。
  (二)證人戊○○、己○○、甲○○、簡光啟、歐國仁、林福明、
    張結義、黃明達、廖明禮、陳振興、曾佳卿於警詢中之證述
    。
  (三)卷附如附表編號4至7、11至26、33、34、39等文件。
四、本件被告已認罪，經檢察官與被告於準備程序達成協商之合
    意，其合意內容為：被告願受科處有期徒刑1 年8 月。經查
    ，上開協商合意並無刑事訴訟法第455 條之4 第1 項所列情
    形之一，檢察官聲請改依協商程序而為判決，本院爰不經言
    詞辯論，於協商合意範圍內為協商判決，合予敘明。
五、沒收：如附表編號2 至5 、10至23、26、33所示偽造之印文
    ，應依刑法第219條規定，宣告沒收。
六、應適用之法條：刑事訴訟法第455 條之4 第2 項、第455 條
    之8 ，刑法第216 條、第210 條、第212 條、第340 條、第
    55條、第219 條，動產擔保交易法第38條，罰金罰鍰提高標
    準條例第1條前段。
七、本判決除有刑事訴訟法第455 條之4 第1 項第1 款、第2 款
    、第4 款、第6 款、第7 款所定情形之1 ，或違反同條第2
    項規定者外，不得上訴。
八、如不服本件判決，得自收受判決送達之日起10日內，向本院
    提出上訴書狀，上訴於第二審法院。
本案經檢察官陳美華到庭執行職務。
中　　華　　民　　國　　94　　年　　8 　　月　　31　　日
                  刑事第二庭    法　官　鄭吉雄
以上正本證明與原本無異。
如不服本件判決，得自收受判決送達之日起10日內，向本院提出
上訴書狀（應附繕本），上訴於第二審法院。
                                書記官  陳慧玲
中　　華　　民　　國　　94　　年　　8 　　月　　31　　日
附表：
編  姓  名  文件名稱    偽造之任  受詐騙銀  應沒收之印文
號                      職單位    行
1   戊○○  扣繳憑單（  坤穎塑膠  大眾商業  無。
            未扣案）    有限公司  銀行中壢
                        （負責人  分行
                        ：姜智淦
                        ）
2   己○○  在職證明書  協大製線  大眾商業  在職證明書上
            （未扣案）  有限公司  銀行長庚  偽造「協大製
            薪資證明（  （負責人  分行      線有限公司」
            未扣案）    ：羅志鈺            及「羅志鈺」
                        ）                  之印文各1 枚
3   甲○○  在職證明書  德添企業  大眾商業  在職證明書上
            （未扣案）  有限公司  銀行長庚  偽造「德添企
                        （負責人  分行      業有限公司」
                        ：顏法瑋            及「顏法瑋」
                        ）                  之印文各1 枚
4   簡光啟  在職證明書  忠原機械  臺灣土地  在職證明書上
            扣繳憑單    五金有限  銀行南崁  偽造「忠原機
                        公司（負  分行      械五金有限公
                        責人：劉            司」及「劉奕
                        奕祺）              祺」之印文各
                                            1 枚。
5   歐國仁  員工職務證  振灃企業  臺灣土地  員工職務證明
            明書        有限公司  銀行南崁  書上偽造「振
            扣繳憑單    （負責人  分行      灃企業有限公
                        ：賴有能            司」及「賴有
                        ）                  能」之印文各
                                            1 枚。
6   林福明  扣繳憑單    恭熒企業  大眾商業  無。
                        有限公司  銀行中壢
                        （負責人  分行
                        ：姜財全
                        ）
    林福明  扣繳憑單（  倚盟科技  泛亞商業  無。
            未扣案）    股份有限  銀行桃園
                        公司（負  分行
                        責人：王
                        庭祐）
7   張結義  扣繳憑單    聖昕企業  新竹國際  無。
                        有限公司  商業銀行
                        （負責人  東內壢分
                        ：張甘妹  行
                        ）
8   黃明達  扣繳憑單（  阡翔工程  大眾商業  無。
            未扣案）    企業有限  銀行中壢
                        公司（負  分行
                        責人：張
                        添財）
9   廖明禮  扣繳憑單（  秀展實業  中國國際  無。
            未扣案）    有限公司  商業銀行
                        （負責人  中壢分行
                        ：彭日紅
                        ）
    廖明禮  扣繳憑單（  秀展實業  大眾商業  無。
            未扣案）    有限公司  銀行長庚
                        （負責人  分行
                        ：彭日紅
                        ）
10  陳振興  在職證明書  捷益企業  大眾商業  在職證明書上
            （未扣案）  有限公司  銀行中壢  偽造「捷益企
            扣繳憑單（  （負責人  分行      業有限公司」
            未扣案）    ：巫新松            及「巫新松」
                        ）                  之印文各1 枚
11  曾佳卿  員工在職證  方宜電器  臺灣土地  員工在職證明
            明書        有限公司  銀行南崁  書上偽造「方
                        （負責人  分行      宜電器有限公
                        ：邱朝聲            司」及「邱朝
                        ）                  聲」之印文各
                                            1 枚。
12  胡許美  在職證明    振灃企業  聯邦商業  在職證明上偽
    惠      扣繳憑單    有限公司  銀行內壢  造「振灃企業
                        （負責人  分行      有限公司」及
                        ：賴有能            「賴有能」之
                        ）                  印文各1 枚。
    胡進財  在職證明    振灃企業  聯邦商業  在職證明上偽
            扣繳憑單    有限公司  銀行內壢  造「振灃企業
                        （負責人  分行      有限公司」及
                        ：賴有能            「賴有能」之
                        ）                  印文各1 枚。
13  何有德  員工在職證  桃鑫企業  臺灣土地  員工在職證明
            明書        有限公司  銀行南崁  書上偽造「桃
            扣繳憑單    （負責人  分行      鑫企業有限公
                        ：游阿杉            司」及「游阿
                        ）                  杉」之印文各
                                            1 枚。
14  林礽河  員工職務證  振灃企業  臺灣土地  員工職務證明
            明書        有限公司  銀行南崁  書上偽造「振
            扣繳憑單    （負責人  分行      灃企業有限公
                        ：賴有能            司」及「賴有
                        ）                  能」之印文各
                                            1 枚。
15  楊鎮州  在職證明書  川強機械  臺灣土地  在職證明書上
            扣繳憑單    有限公司  銀行南崁  偽造「川強機
                        （負責人  分行      械有限公司」
                        ：孫文華            及「孫文華」
                        ）                  之印文各1 枚
16  李後淵  在職證明書  川強機械  臺灣土地  在職證明書上
            扣繳憑單    有限公司  銀行南崁  偽造「川強機
                        （負責人  分行      械有限公司」
                        ：孫文華            及「孫文華」
                        ）                  之印文各1 枚
17  蘇明鈞  員工在職證  桃鑫企業  臺灣土地  員工在職證明
            明書        有限公司  銀行南崁  書上偽造「桃
            扣繳憑單    （負責人  分行      鑫企業有限公
                        ：游阿杉            司」及「游阿
                        ）                  杉」之印文各
                                            1 枚。
18  黃志俊  員工職務證  振灃企業  臺灣土地  員工職務證明
            明書        有限公司  銀行南崁  書上偽造「振
            扣繳憑單    （負責人  分行      灃企業有限公
                        ：賴有能            司」及「賴有
                        ）                  能」之印文各
                                            1 枚。
19  沈文華  員工職務證  振灃企業  臺灣土地  員工職務證明
            明書        有限公司  銀行南崁  書上偽造「振
            扣繳憑單    （負責人  分行      灃企業有限公
                        ：賴有能            司」及「賴有
                        ）                  能」之印文各
                                            1 枚。
20  莊順榮  員工在職證  桃鑫企業  臺灣土地  員工在職證明
            明書        有限公司  銀行南崁  書上偽造「桃
            扣繳憑單    （負責人  分行      鑫企業有限公
                        ：游阿杉            司」及「游阿
                        ）                  杉」之印文各
                                            1 枚。
21  沈有清  員工職務證  振灃企業  臺灣土地  員工職務證明
            明書        有限公司  銀行南崁  書上偽造「振
            扣繳憑單    （負責人  分行      灃企業有限公
                        ：賴有能            司」及「賴有
                        ）                  能」之印文各
                                            1 枚。
22  林玉蛟  在職證明書  川強機械  臺灣土地  在職證明書上
            扣繳憑單    有限公司  銀行南崁  偽造「川強機
                        （負責人  分行      械有限公司」
                        ：孫文華            及「孫文華」
                        ）                  之印文各1 枚
23  林敏翔  員工在職證  桃鑫企業  臺灣土地  員工在職證明
            明書        有限公司  銀行南崁  書上偽造「桃
            扣繳憑單    （負責人  分行      鑫企業有限公
                        ：游阿杉            司」及「游阿
                        ）                  杉」之印文各
                                            1 枚。
24  李健璋  扣繳憑單    川強機械  新竹國際  無。
                        有限公司  商業銀行
                        （負責人  內壢分行
                        ：孫文華
                        ）
25  黃乾祺  扣繳憑單    川強機械  新竹國際  無。
                        有限公司  商業銀行
                        （負責人  內壢分行
                        ：孫文華
                        ）
26  廖建龍  員工在職證  川強機械  新竹國際  員工在職證明
            明書        有限公司  商業銀行  書上偽造「川
            扣繳憑單    （負責人  內壢分行  強機械有限公
                        ：孫文華            司」及「孫文
                        ）                  華」之印文各
                                            1 枚。
27  戴秀雲  未扣案不詳  無        合作金庫  無。
            資力證明文            銀行中壢
            件                    分行
28  呂學松  未扣案不詳  聖昕企業  合作金庫  無。
            資力證明文  有限公司  銀行中壢
            件          （負責人  分行
                        ：張甘妹
                        ）
29  王玉岱  未扣案不詳  嘉禾塑膠  臺中商業  無。
            資力證明文  工業有限  銀行總行
            件          公司（負
                        責人：蕭
                        添寶）
30  丙○○  未扣案不詳  104 師31  臺中商業  無。
            資力證明文  2 旅步九  銀行總行
            件          營
31  曹進添  未扣案不詳  建大電子  中華商業  無。
            資力證明文  有限公司  銀行中壢
            件          （負責人  分行
                        ：蕭惠鳳
                        ）
32  柯勇雄  未扣案不詳  鉅福公司  中華商業  無。
            資力證明文            銀行中壢
            件                    分行
33  李春林  員工職務證  順盛交通  中華商業  員工職務證明
            明書        股份有限  銀行中壢  書上偽造「順
            扣繳憑單    公司（負  分行      盛交通股份有
                        責人：楊            限公司」及「
                        永金）              楊永金」之印
                                            文各1 枚。
34  李　晟  扣繳憑單    順盛交通  中華商業  無。
                        股份有限  銀行中壢
                        公司（負  分行
                        責人：楊
                        永金）
35  蕭玉如  未扣案不詳  麗寶客棧  中華商業  無。
            資力證明文            銀行中壢
            件                    分行
36  王姿瑜  未扣案不詳  新歡KTV   中華商業  無。
            資力證明文  酒店      銀行中壢
            件                    分行
37  蕭彩鳳  未扣案不詳  和興代工  中華商業  無。
            資力證明文            銀行中壢
            件                    分行
38  潘志堅  未扣案不詳  秀展實業  中華商業  無。
            資力證明文  有限公司  銀行中壢
            件          （負責人  分行
                        ：彭日紅
                        ）
39  鄭明昇  扣繳憑單    阡翔工程  中華商業  無。
                        企業有限  銀行中壢
                        公司（負  分行
                        責人：張
                        添財）
附錄法條：
刑法第216 條(行使偽造變造或登載不實之文書罪)
行使第二百十條至第二百十五條之文書者，依偽造、變造文書或
登載不實事項或使登載不實事項之規定處斷。
刑法第210 條(偽造變造私文書罪)
偽造、變造私文書，足以生損害於公眾或他人者，處五年以下有
期徒刑。
刑法第212 條(偽造變造特種文書罪)
偽造、變造護照、旅券、免許證、特許證及關於品行、能力、服
務或其他相類之證書、介紹書，足以生損害於公眾或他人者，處
一年以下有期徒刑、拘役或三百元以下罰金。
刑法第340 條
以犯第三百三十九條之罪為常業者，處一年以上七年以下有期徒
刑，得併科五萬元以下罰金。
動產擔保交易法第38條(處分標的物之處罰)
動產擔保交易之債務人，意圖不法之利益，將標的物遷移、出賣
、出質、移轉、抵押或為其他處分，致生損害於債權人者，處三
年以下有期徒刑、拘役或科或併科六千元以下之罰金。
